臺灣高雄地方法院刑事判決　　　　　　　99年度訴字第1274號
公　訴　人　臺灣高雄地方法院檢察署檢察官
被　　　告　蔡賢寶
上列被告因偽造文書等案件，經檢察官提起公訴（99年度偵字第
7075號），本院判決如下：
    主  文
蔡賢寶犯竊盜罪，累犯，處有期徒刑伍月，如易科罰金，以新臺
幣壹仟元折算壹日。又犯竊盜罪，累犯，處有期徒刑陸月，如易
科罰金，以新臺幣壹仟元折算壹日。又共同犯行使偽造私文書罪
，累犯，處有期徒刑陸月，如易科罰金，以新臺幣壹仟元折算壹
日；偽造如附表編號一至七偽造之署名及數量欄所示「李麗淑」
之署名共柒枚、扣案之奧黛莉品牌女用內衣貳套、女用運動內衣
壹套，均沒收。又共同犯行使偽造私文書罪，累犯，處有期徒刑
陸月，如易科罰金，以新臺幣壹仟元折算壹日；偽造如附表編號
八至九偽造之署名及數量欄所示「林鳳鴦」之署名共貳枚均沒收
。應執行有期徒刑壹年玖月，如易科罰金，以新臺幣壹仟元折算
壹日；偽造如附表偽造之署名及數量欄所示「李麗淑」署名共柒
枚、「林鳳鴦」之署名共貳枚、扣案之奧黛莉品牌女用內衣貳套
、女用運動內衣壹套均沒收。
    事  實
一、蔡賢寶前因竊盜及偽證案件，經本院分別以96年度易字第35
    48號、96年度訴字第5540號判處有期徒刑2 月15日及2 月確
    定，復經本院以97年度審聲字第2223號裁定應執行有期徒刑
    4 月確定，於民國98年3 月31日入監執行，並於同年7 月16
    日縮刑期滿執行完畢。詎猶不知悔改，意圖為自己不法之所
    有，基於竊盜之犯意，(一)於民國99年1 月4 日16時許，蔡賢
    寶與不知情之李姿瑩2 人（已審結）共乘車牌號碼XW9 -138
    號重型機車，前往高雄市鼓山區○○○路51巷內登山口附近
    ，蔡賢寶自行前往李麗淑停放機車處，以徒手方式竊取李麗
    淑所有放置於機車置物箱內之慶豐銀行信用卡（卡號000000
    0000000000號）、永豐銀行信用卡（卡號0000000000000000
    號）各1 張。李姿瑩明知蔡賢寶持有李麗淑所有上開信用卡
    2 張係來源不明之物，2 人共同基於詐欺取財及行使偽造私
    文書之犯意聯絡，分別於如附表編號一至七所示之時間、地
    點，盜用上開信用卡購買商品消費，並由李姿瑩在信用卡簽
    帳單簽名欄內偽簽「李麗淑」署名各1 枚，以示李麗淑本人
    持卡購物消費之意，復將偽造完成之該簽帳單交付予不知情
    之該商店店員，致使商店店員陷於錯誤，誤以為持卡人李麗
    淑本人前往消費，而交付其所消費之商品，合計詐得新臺幣
    （下同）34,390元（盜刷時間、盜刷地點、盜刷金額、所購
    物品、盜刷使用之信用卡詳如附表編號一至七所示），足以
    生損害於李麗淑、特約商店及發卡銀行對於信用卡交易管理
    之正確性，上開信用卡2 張事後則由李姿瑩隨意丟棄至愛河
    滅失。(二)於99年1 月17日15時許，蔡賢寶與不知情之李姿瑩
    2 人復共乘上開重型機車前往高雄市鼓山區○○○路51  巷
    內登山口附近，蔡賢寶仍自行前往林鳳鴦停放機車處，以徒
    手方式竊取林鳳鴦（起訴書誤載為林鳳「鴛」）所有放置於
    機車置物箱內之聯邦銀行信用卡（卡號0000000000000000號
    ）1 張、郵局金融卡1 張、現金1500元等物。李姿瑩亦明知
    蔡賢寶持有林鳳鴦所有上開信用卡1 張係來源不明之物，詎
    2 人復共同基於詐欺取財及行使偽造私文書之犯意聯絡，分
    別於如附表編號八至九所示之時間、地點，盜用上開信用卡
    購買商品消費，並由李姿瑩在信用卡簽帳單名欄內偽簽「林
    鳳鴦」署名各1 枚，以示林鳳鴦本人持卡購物消費之意，復
    將偽造完成之該簽帳單交付予不知情之該商店店員，致使商
    店店員陷於錯誤，誤以為持卡人林鳳鴦本人前往消費，而交
    付其所消費之商品，合計詐得15,528元（盜刷時間、盜刷地
    點、盜刷金額、所購物品、盜刷使用之信用卡詳如附表編號
    八至九所示），足以生損害於林鳳鴦、特約商店及發卡銀行
    對於信用卡交易管理之正確性，上開信用卡1 張事後則由李
    姿瑩隨意丟棄至愛河滅失。嗣因李麗淑、林鳳鴦分別發覺被
    竊及信用卡遭盜刷乙事，遂報警處理，經警調閱案發時所攝
    得之路口及商家監視錄影畫面，始於同年月27日16時30分許
    ，在高雄市鼓山區○○○路51巷內，攔停盤查正準備騎乘上
    開重型機車之蔡賢寶及李姿瑩而查悉上情，復徵得渠等同意
    前往高雄市○○區○○街82號2 樓住處，當場扣得以李麗淑
    所有上開信用卡刷卡消費購買之奧黛莉牌女用內衣褲2 套及
    運動內衣褲1 套。
二、案經高雄市政府警察局鼓山分局移請臺灣高雄地方法院檢察
    署檢察官偵查起訴。
    理  由
一、按被告以外之人於審判外之陳述雖不符刑事訴訟法第159 條
    之1 至之4 等四條之規定，而經當事人於審判程序同意作為
    證據，法院審酌該言詞陳述或書面陳述作成時之情況，認為
    適當者，亦得為證據；當事人、代理人或辯護人於法院調查
    證據時，知有刑事訴訟法第159 條第1 項不得為證據之情形
    ，而未於言詞辯論終結前聲明異議者，視為有前項之同意，
    同法第159 條之5 定有明文。立法意旨在於傳聞證據未經當
    事人之反對詰問予以核實，原則上先予排除；惟若當事人已
    放棄反對詰問權，於審判程序中表明同意該等傳聞證據可作
    為證據；或於言詞辯論終結前未聲明異議，基於尊重當事人
    對傳聞證據之處分權，及證據資料愈豐富，愈有助於真實發
    見之理念，且強化言詞辯論主義，使訴訟程序得以順暢進行
    ，上開傳聞證據亦均具有證據能力。查本案判決所引用具傳
    聞性質之各項證據資料，業據本院於審判期日依法踐行調查
    證據程序，被告蔡賢寶同意上開證據均有證據能力（見本院
    審訴卷第33頁背面），且於言詞辯論終結前亦未聲明異議，
    復查無依法應排除證據能力之情形，依上開規定，應有證據
    能力。
二、訊據被告蔡賢寶，對於事實一之(一)所述全部犯行及事實一之
    (二)所述與同案被告李姿瑩共同持林鳳鴦聯邦銀行信用卡1 張
    ，於如附表編號八至九所示之時間、地點，盜用上開信用卡
    消費、偽造林鳳鴦署名，詐得15 ,528 元等情，均坦承不諱
    ，惟被告蔡寶賢矢口否認有何竊取被害人林鳳鴦前揭聯邦銀
    行信用卡1 張、郵局金融卡1 張、現金1500元等物，辯稱：
    我沒有從林鳳鴦騎乘之機車置物箱內竊取上開財物，我是在
    登山道路口附近撿到聯邦信用卡1 張云云。經查，被告自白
    竊取李麗淑所有之永豐銀行信用卡（卡號為00000000000000
    00）、慶豐銀行信用卡（卡號為0000000000000000），並與
    同案被告李姿瑩共同持上開信用卡2 張於附表編號一至七所
    示時、地以偽造李麗淑署名之方式盜刷一節，核與證人即被
    害人李麗淑、證人即EASYSHOP光華家福店店長謝雅嫻於警詢
    中之證述（上均見警卷第11、13至15頁）、同案被告李姿瑩
    於本院準備程序之供述（見本院審訴卷第31、45頁）相符，
    復有高雄市政府警察局鼓山分局內惟派出所扣押筆錄、扣押
    物品目錄表（見警卷第25至29頁）、扣押物交付保管條（見
    警卷第32頁）、永豐銀行信用卡爭議款處理授權書、慶豐銀
    行爭議款消費明細一覽表、統一發票、中國信託銀行簽帳單
    （上均見警卷第33、34、36至42頁）、監視器擷取畫面（見
    警卷第47頁）在卷可稽；另被告蔡賢寶坦認與同案被告李姿
    瑩共同持林鳳鴦所有之聯邦銀行信用卡1 張於附表編號八、
    九所示時間以偽造林鳳鴦署名之方式盜刷一情，亦經同案被
    告李姿瑩於本院審理中供述明確（見本院審訴卷第31、45頁
    ）、且據證人即家樂福公司愛河店員工洪盈吟於警詢中之證
    述綦詳（見警卷第16至18頁），並有卷附之聯邦銀行爭議交
    易聲明書、調閱簽單函、簽帳單2 紙、統一發票2 紙（見警
    卷第35、36、43、44頁）、監視器擷取畫面（見警卷第48頁
    ），上情均堪認定。是本案應審究者，厥為被告是否有竊取
    林鳳鴦置於機車置物箱內之聯邦銀行信用卡（卡號00000000
    00000000號）1 張、郵局金融卡1 張、現金1500元等物。惟
    查：
  (一)證人即被害人林鳳鴦於本院審理中證述：99年1 月17日那天
    我的機車停放在離鼓山三路51巷69號登山口約200 公尺，我
    的皮包放在置物箱內，當天身上沒有帶錢、信用卡，都一起
    放在皮包，皮包在機車置物箱內，我平常習慣置物箱關閉後
    會確認有無鎖上，當天下山要去拿錢買東西時置物箱的皮包
    還在，但皮包內的郵局金融卡、聯邦銀行信用卡、一千多元
    現金被偷走，機車置物箱鎖是正常開啟，當時還鎖著，發現
    時安全帽掉在地上，我失竊後有在附近尋找，但沒有找到等
    詞綦詳（見本院卷第58至60頁），並有高雄市政府警察局鼓
    山分局內惟派出所受理刑事案件報案三聯單在卷可憑（見警
    卷第59頁），堪認證人林鳳鴦前開物品確係遭他人所竊無疑
    。
  (二)又被告蔡賢寶於警詢中供稱：第2 次正確時間我不記得，地
    點我記得在鼓山區○○○路51巷內的登山口附近，竊得聯邦
    信用卡一張，2 次都是我下手竊取的，我在他人機車置物箱
    內竊得信用卡等語明確（見警卷第2 、3 頁），被告於警詢
    時已坦承竊取證人林鳳鴦機車置物箱內之信用卡一情，核與
    證人林鳳鴦前揭證述上開物品係置於機車置物箱內遭竊一節
    相符，堪認被告蔡賢寶確有竊取被害人林鳳鴦前開物品至明
    。又證人林鳳鴦證述伊發現失竊時曾在附近周圍找尋，遍尋
    不著始報警處理，是以證人林鳳鴦既已在現場附近找尋，均
    未發現遭竊之物，被告稱係在登山口附近撿到，即有可疑，
    況被告若未有偷竊林鳳鴦上開財物，當無須於警詢時坦承竊
    盜犯行，足認其事後改稱係在登山口撿到云云，純屬推諉卸
    責之詞，殊無可信。
  (三)綜上，本案罪證明確，被告蔡賢寶上開犯行，堪以認定。
三、論罪科刑：
  (一)按持信用卡刷卡消費時，在簽帳單上署名，除表示已收受特
    約商店所交付之交易標的物外，並為確認該筆消費之憑證，
    亦即，簽帳單性質上除與收據相同外，復為信用卡發卡銀行
    執向簽帳人收款之憑證，而為特定法律上權利義務關係之表
    彰，自應屬刑法第210 條之私文書。核被告蔡賢寶所為，係
    犯刑法第320 條第1 項之竊盜罪、同法第216 條、第210 條
    行使偽造私文書罪、同法第339 條第1 項之詐欺取財罪。被
    告蔡賢寶、李姿瑩就行使偽造私文書、詐欺取財之犯行，有
    犯意聯絡及行為負擔，均應論以共同正犯。被告蔡賢寶與同
    案被告李姿瑩共同偽造「李麗淑」、「林鳳鴦」之署名係偽
    造文書之階段行為，其共同持上開信用卡簽帳單交付特約商
    店人員而行使，其偽造私文書之低度行為，為行使偽造私文
    書之高度行為所吸收，均不另論罪。次按，刑法上之接續犯
    ，係指如數行為於同時同地或密切接近之時、地實施，侵害
    同一之法益，各行為之獨立性極為薄弱，依一般社會健全觀
    念，在時間差距上，難以強行分開，在刑法評價上，以視為
    數個舉動之接續施行，合為包括之一行為予以評價，較為合
    理，而為包括之一罪( 最高法院86年台上字第3295號判例意
    旨參照) 。又附表編號一至七、八及九所示之7 次、2 次犯
    行，係分別持被害人李麗淑、林鳳鴦之信用卡盜刷，且盜刷
    之時間、地點密接，顯亦屬基於單一犯意所為，依一般社會
    健全觀念，在時間差距上，難以強行分開，在刑法評價上，
    亦以包括一罪之接續犯予以評價各1 罪，較為合理。公訴意
    旨認被告蔡賢寶此部分先後9 次行使偽造私文書犯行，應論
    以9 罪，顯有未合，併此敘明。再被告蔡賢寶與同案被告李
    姿瑩以一冒名刷卡行為，同時觸犯詐欺取財及行使偽造私文
    書罪，屬想像競合犯，應依刑法第55條規定，從一重之行使
    偽造私文書罪處斷。被告蔡賢寶各所犯2 次竊盜犯行、附表
    編號一至七、八至九所示行使偽造私文書2 罪，其時間不同
    ，侵害法益互異，顯係另行起意，應予分論併罰。至公訴意
    旨認為被告蔡賢寶另同時竊取林鳳鴦身分證、全民健康保險
    卡等語云云，然證人林鳳鴦業於本院審理中證述：身分證及
    健保卡沒有失竊，因為我沒有帶去等語明確（見本院卷第59
    頁），足證被告蔡賢寶確未竊取林鳳鴦之國民身分證與全民
    健康保險卡，惟此部分與被告蔡賢寶同時竊取林鳳鴦郵局金
    融卡、聯邦銀行信用卡、現金1500元等物屬實質上一罪之關
    係，爰不另為無罪之諭知，附此敘明。
  (二)被告蔡賢寶前有如事實欄所述案件經論罪科刑及執行完畢之
    情形，此有臺灣高等法院被告前案紀錄表在卷可佐，其於徒
    刑執行完畢後5 年之內故意再犯本案有期徒刑以上之罪，均
    為累犯，均應依刑法第47條第1 項規定，加重其刑。
  (三)爰審酌被告蔡賢寶正值青壯，不思循正途謀求生計，在短時
    間內多次竊取他人財物、假冒他人名義偽簽刷卡消費，侵害
    他人之財產權，危害金融秩序及交易安全，且迄未賠償被害
    人之損失，所為殊非可取；惟念及其犯後尚知坦承部分犯行
    ，兼衡其素行、智識程度及被害人所受損害之程度等一切情
    狀，分別量處如主文所示之刑，暨定其應執行刑，並依刑法
    第41條第1 項前段、第8 項均諭知易科罰金之標準，以示懲
    儆。
  (四)末按，行為人用以詐欺取財之偽造書類，既已交付於被害人
    收受，則該物非屬行為人所有，除偽造書類上偽造之印文、
    署押，應依刑法第219 條予以沒收外，依同法第38條第3 項
    之規定，即不得再對各該書類諭知沒收（最高法院著有43年
    台上字第747 號判例要旨參照）。查，未扣案如附表偽造之
    署名及數量欄所示之信用卡消費簽帳單上「李麗淑」、「林
    鳳鴦」之署名各7 枚、2 枚，雖係同案被告李姿瑩所偽造，
    依共犯責任共同之連帶沒收原則，仍應依刑法第219 條規定
    ，不論屬於犯人與否，於該罪名項下均予宣告沒收之；另偽
    造之信用卡簽帳單共9 紙，因已交付行使於特約商店，而非
    屬被告蔡賢寶所有之物，揆諸前開說明，爰不另為沒收之諭
    知；另扣案之奧黛莉品牌女用內衣2 套、女用運動內衣1 套
    ，為同案被告李姿瑩於附表編號五所示之時間、地點，盜刷
    信用卡所詐得之物品，業經同案被告李姿瑩自承在卷（見警
    卷第9 頁），係同案被告李姿瑩犯罪所得之物，爰均依刑法
    第38條第1 項第3 款規定及共同正犯責任共同之原則，於該
    罪名項下併予宣告沒收。
據上論斷，應依刑事訴訟法第299 條第1 項前段，刑法第28條、
第216 條、第210 條、第320 條第1 項、第339 條第1 項、第55
條、第47條第1 項、第41條第1 項前段、第8 項、第51條第5 款
、第9 款、第219 條、第38條第1 項第3 款，刑法施行法第1 條
之1 ，判決如主文。
本案經檢察官吳昇峰到庭執行職務。
中    華    民    國    100    年    3    月    10    日
                  刑事第十一庭  審判長法  官  李代昌
                                      法  官  鄭  瑋
                                      法  官  林正忠
以上正本證明與原本無異。
如不服本判決應於收受判決後10日內向本院提出上訴書狀，並應
敘述具體理由。其未敘述上訴理由者，應於上訴期間屆滿後20日
內向本院補提理由書(均須按他造當事人之人數附繕本)「切勿逕
送上級法院」。
中    華    民    國   100    年    3     月    11    日
                                      書記官  劉甄庭
附表：
 ┌─┬───┬────┬────┬────┬────┬─────┬─────┐
 │編│被害人│盜刷時間│盜刷地點│盜刷金額│所購物品│盜刷使用之│偽造之署名│
 │號│      │        │        │（新臺幣│        │信用卡    │及數量    │
 │  │      │        │        │）      │        │          │          │
 ├─┼───┼────┼────┼────┼────┼─────┼─────┤
 │一│李麗淑│99年1月4│高雄市三│5,750元 │尊爵G10 │慶豐銀行信│信用卡消費│
 │  │      │日18時49│民區河東│        │洋酒1 瓶│用卡卡號  │簽帳單之持│
 │  │      │分許    │路356 號│        │、尊爵G9│0000000000│卡人簽名欄│
 │  │      │        │「家樂福│        │洋酒2 瓶│448700號  │「李麗淑」│
 │  │      │        │愛河店」│        │、長壽牌│          │署名1 枚（│
 │  │      │        │        │        │香煙7 條│          │警卷第39頁│
 │  │      │        │        │        │        │          │第2張）   │
 ├─┼───┼────┼────┼────┼────┼─────┼─────┤
 │二│李麗淑│99年1月4│同上    │7,300元 │七星牌香│永豐銀行信│信用卡消費│
 │  │      │日18時53│        │        │煙10條  │用卡卡號  │簽帳單之持│
 │  │      │分許    │        │        │        │0000000000│卡人簽名欄│
 │  │      │        │        │        │        │733104號  │「李麗淑」│
 │  │      │        │        │        │        │          │署名1 枚（│
 │  │      │        │        │        │        │          │警卷第39頁│
 │  │      │        │        │        │        │          │左邊第1 張│
 │  │      │        │        │        │        │          │）        │
 ├─┼───┼────┼────┼────┼────┼─────┼─────┤
 │三│李麗淑│99年1月4│同上    │6,620元 │尊爵G10 │同上      │信用卡消費│
 │  │      │日19時24│        │        │洋酒7 瓶│          │簽帳單之持│
 │  │      │分許    │        │        │、尊爵G1│          │卡人簽名欄│
 │  │      │        │        │        │洋酒4 瓶│          │「李麗淑」│
 │  │      │        │        │        │        │          │署名1 枚（│
 │  │      │        │        │        │        │          │警卷第39頁│
 │  │      │        │        │        │        │          │右邊第1 張│
 │  │      │        │        │        │        │          │）        │
 ├─┼───┼────┼────┼────┼────┼─────┼─────┤
 │四│李麗淑│99年1月4│高雄市前│3,990元 │尊爵G7洋│同上      │信用卡消費│
 │  │      │日20時2 │鎮區光華│        │酒3 瓶、│          │簽帳單之持│
 │  │      │分許    │二路157 │        │尊爵G3洋│          │卡人簽名欄│
 │  │      │        │號「家樂│        │酒4 瓶  │          │「李麗淑」│
 │  │      │        │福光華店│        │        │          │署名1 枚（│
 │  │      │        │」      │        │        │          │警卷第36頁│
 │  │      │        │        │        │        │          │左邊第1 張│
 │  │      │        │        │        │        │          │）        │
 ├─┼───┼────┼────┼────┼────┼─────┼─────┤
 │五│李麗淑│99年1月4│同上    │6,510元 │某洋酒5 │慶豐銀行信│信用卡消費│
 │  │      │日20時6 │        │        │瓶、某洋│用卡卡號  │簽帳單之持│
 │  │      │分許    │        │        │酒4 瓶  │0000000000│卡人簽名欄│
 │  │      │        │        │        │        │448700號  │「李麗淑」│
 │  │      │        │        │        │        │          │署名1 枚（│
 │  │      │        │        │        │        │          │警卷第36頁│
 │  │      │        │        │        │        │          │右邊第1 張│
 │  │      │        │        │        │        │          │）        │
 ├─┼───┼────┼────┼────┼────┼─────┼─────┤
 │六│李麗淑│99年1月4│高雄市前│3,260元 │奧黛莉牌│永豐銀行信│中國信託信│
 │  │      │日20時10│鎮區光華│        │女用內衣│用卡卡號  │用卡消費簽│
 │  │      │分許    │二路157 │        │、運動內│0000000000│帳單之簽名│
 │  │      │        │號「EASY│        │衣共約6 │733104號  │欄「李麗淑│
 │  │      │        │SHOP光華│        │套      │          │」署名1 枚│
 │  │      │        │家福店」│        │        │          │（警卷第38│
 │  │      │        │        │        │        │          │頁上面第1 │
 │  │      │        │        │        │        │          │張）      │
 ├─┼───┼────┼────┼────┼────┼─────┼─────┤
 │七│李麗淑│99年1月4│同上    │960元   │奧黛莉牌│慶豐銀行信│中國信託信│
 │  │      │日20時20│        │        │男用內褲│用卡卡號  │用卡消費簽│
 │  │      │分許    │        │        │4 件    │0000000000│帳單之簽名│
 │  │      │        │        │        │        │448700號  │欄「李麗淑│
 │  │      │        │        │        │        │          │」署名1 枚│
 │  │      │        │        │        │        │          │（警卷第38│
 │  │      │        │        │        │        │          │頁第2張） │
 ├─┼───┼────┼────┼────┼────┼─────┼─────┤
 │八│林鳳鴦│99年1月 │高雄市三│7,764元 │軒尼詩洋│聯邦銀行信│信用卡消費│
 │  │      │17日15時│民區河東│        │酒3 瓶  │用卡卡號  │簽帳單之持│
 │  │      │21分許  │路356 號│        │        │0000000000│卡人簽名欄│
 │  │      │        │「家樂福│        │        │319607號  │「林鳳鴦」│
 │  │      │        │愛河店」│        │        │          │署名1 枚（│
 │  │      │        │        │        │        │          │見警卷第43│
 │  │      │        │        │        │        │          │頁上面第1 │
 │  │      │        │        │        │        │          │張）      │
 ├─┼───┼────┼────┼────┼────┼─────┼─────┤
 │九│林鳳鴦│99年1月 │高雄市三│7,764元 │軒尼詩洋│同上      │信用卡消費│
 │  │      │17日15時│民區河東│        │酒3 瓶  │          │簽帳單之持│
 │  │      │27分許  │路356 號│        │        │          │卡人簽名欄│
 │  │      │        │「家樂福│        │        │          │「林鳳鴦」│
 │  │      │        │愛河店」│        │        │          │署名1 枚（│
 │  │      │        │        │        │        │          │見警卷第43│
 │  │      │        │        │        │        │          │頁第2 張）│
 │  │      │        │        │        │        │          │          │
 └─┴───┴────┴────┴────┴────┴─────┴─────┘
附錄本案論罪科刑法條：
刑法第320條第1項
意圖為自己或第三人不法之所有，而竊取他人之動產者，為竊盜
罪，處5 年以下有期徒刑、拘役或5 百元以下罰金。
刑法第216條
行使第210 條至第215 條之文書者，依偽造、變造文書或登載不
實事項或使登載不實事項之規定處斷。
刑法第210條
偽造、變造私文書，足以生損害於公眾或他人者，處5 年以下有
期徒刑。
刑法第339條第1項
意圖為自己或第三人不法之所有，以詐術使人將本人或第三人之
物交付者，處5 年以下有期徒刑、拘役或科或併科1 千元以下罰
金。